臺灣高等法院臺南分院刑事判決
                                    111年度上訴字第754號
上  訴  人
即  被  告  林鈺貴
選任辯護人  蔡文健律師
上列上訴人即被告因傷害等案件，不服臺灣臺南地方法院111年
度訴字第155號中華民國111年4月7日第一審判決（追加起訴案號
：臺灣臺南地方檢察署111年度營偵續字第1號、111年度偵字第3
092號），提起上訴，本院判決如下：
    主  文
原判決關於林鈺貴所犯竊盜罪所處之刑及所定應執行刑部分均撤
銷。
林鈺貴所犯竊盜罪，處有期徒刑貳月，如易科罰金，以新臺幣壹
仟元折算壹日。
    事實及理由
一、按上訴得對於判決之一部為之；對於判決之一部上訴者，其
    有關係之部分，視為亦已上訴。但有關係之部分為無罪、免
    訴或不受理者，不在此限；上訴得明示僅就判決之刑、沒收
    或保安處分一部為之，刑事訴訟法第348條定有明文。查原
    審於民國111年4月7日以111年度訴字第155號判決判處被告
    犯竊盜罪，處有期徒刑三月，並諭知易科罰金之折算標準，
    及為相關沒收之宣告（至於被告另犯傷害罪部分，業經被告
    撤回上訴而確定，不在本院審理範圍；本案所犯竊盜罪與另
    犯傷害罪，定應執行有期徒刑五月，得易科罰金）。被告不
    服而以原判決就所犯竊盜罪部分之量刑過重為由提起上訴，
    檢察官則未上訴，經本院當庭向被告及辯護人確認上訴範圍
    ，亦稱僅就此部分之量刑上訴，對於原判決認定之此部分犯
    罪事實、罪名及相關沒收部分，均表明未在上訴範圍，足見
    被告對於本案請求審理之上訴範圍僅限於所犯竊盜罪之量刑
    部分。揆諸前開條文規定，本院爰僅就原判決關於被告所犯
    竊盜罪之量刑部分加以審理，其他關於此部分之犯罪事實、
    罪名及沒收之諭知部分，則不在本院審理範圍，先予說明。
二、因被告僅就原判決關於其所犯竊盜罪之量刑部分提起上訴，
    故有關此部分之犯罪事實及論罪（所犯罪名）、沒收部分之
    認定，均如第一審判決所記載（如附件）。
三、被告上訴意旨（含辯護人辯護意旨）略以：被告已坦承犯行
    ，請審酌被告之犯後態度，予以輕判等語。
四、本院撤銷改判之理由：
　㈠原判決以被告竊盜犯行明確，因而予以科刑，固非無見。惟
    按量刑之輕重，應注意刑法第57條各款所定科刑時應審酌之
    一切情狀，以為科刑輕重之標準。本件被告於原審時，雖未
    坦承犯行，然其事後於本院審理時，終能坦承、自白認罪，
    勇於面對自己之過錯，頗具悔意，犯後態度尚可。據此，有
    關原審就量刑審酌之事項已發生變動。原審「未及審酌」上
    情，致量刑失衡，容有未洽。被告上訴意旨執此指摘原判決
    量刑不當，為有理由，應由本院將原判決關於被告所犯竊盜
    罪所處之刑，予以撤銷（含所定應執行刑部分）改判，期臻
    適法。
　㈡爰審酌被告不思循正途取得財物，竟趁鬥毆現場混亂之際，
    竊取告訴人張源湶置於包包內之現金，實有不該；惟姑念被
    告終能於本院審理時坦承犯行，非無悔意，犯後態度尚可；
    兼衡其素行（參臺灣高等法院被告前案紀錄表）、告訴人所
    受之損失金額、迄今仍無法獲得告訴人之諒解，及被告自述
    係高職畢業之智識程度，現在務農，收入不定，育有二名成
    年子女等一切情狀，量處被告有期徒刑二月，並諭知易科罰
    金之折算標準，以示懲儆。
據上論斷，應依刑事訴訟法第369 條第1 項前段、第364 條、第
299 條第1 項前段（僅引用程序法條），判決如主文。
本案經檢察官林怡君追加起訴，檢察官周文祥到庭執行職務。
中　　華　　民　　國　　111 　年　　9 　　月　　15　　日
                  刑事第一庭    審判長法　官  陳連發
                                      法　官  何秀燕 
                                      法　官  洪榮家
以上正本證明與原本無異。
不得上訴。
　　　　　　　　　　　　　　　　　　　書記官  許美惠
中　　華　　民　　國　　111 　年　　9 　　月　　15　　日
附錄本案科刑法條：　　
中華民國刑法第320條
意圖為自己或第三人不法之所有，而竊取他人之動產者，為竊盜
罪，處5年以下有期徒刑、拘役或50萬元以下罰金。
意圖為自己或第三人不法之利益，而竊佔他人之不動產者，依前
項之規定處斷。
前二項之未遂犯罰之。